臺灣桃園地方法院刑事判決　　　　　　　　　　　九十二年度壢簡字第一八四四號
　　公　訴　人　臺灣桃園地方法院檢察署檢察官
　　被　　　告　乙○○
　　　　　　　　甲○○
右列被告因違反商標法案件，經檢察官聲請以簡易判決處刑（九十二年度偵字第一五
八五九號、第一六八四六號），本院判決如左：
    主  文
乙○○、甲○○共同連續明知為未得商標權人同意，於同一商品，使用相同之註冊商
標之商品而販賣，乙○○處有期徒刑伍月；甲○○處有期徒刑參月，如易科罰金均以
佰元折算壹日。均緩刑參年。
扣案之仿冒義商固喜歡固喜公司註冊商標之皮包拾參件、腰帶參條、鞋子壹雙、仿冒
英商布拜里公司商標之服飾柒件、仿冒瑞士商香奈兒股份有限公司商標之服飾肆件、
仿冒義商固喜歡固喜公司之服飾參件、仿冒盧森堡商普瑞弗公司商標之服飾壹件均沒
收。
    事實及理由
一、被告乙○○、甲○○二人均明知如附表所示商標圖樣，係瑞士商香奈兒股份有限
    公司（「ＣＨＡＮＥＬ」）、義商固喜歡固喜公司（「ＧＵＣＣＩ」）、盧森堡
    商普瑞弗公司（ＰＲＡＤＡ）、英商布拜里公司（ＢＵＲＢＥＲＲＹ）向經濟部
    智慧財產局（前稱經濟部中央標準局）申請註冊，取得商標專用權之商標（註冊
    號碼、專用效期、指定使用商品名稱、專用權公司名稱均詳如附表），且附表所
    示商標名稱圖樣，在國際間行銷多年，已為相關大眾所共知之商標圖樣，未經該
    公司之同意或授權，不得擅自使用。二人竟與真實姓名年籍均不詳綽號「阿虎」
    之成年男子共同基於販賣之概括犯意聯絡，由阿虎先自不詳處所以不詳方法取得
    仿冒義商固喜歡固喜公司廠牌之皮包、腰帶、鞋子及附表所示廠牌之服飾，被告
    乙○○、甲○○二人均明知「阿虎」所交付之前開物品，均係未得商標權人之同
    意，意圖欺騙他人，於同一商品使用相同於附表所示廠牌之前開註冊商標之仿冒
    商品，被告乙○○竟自九十二年八月十二日中午十二時許起受僱於「阿虎」，至
    九十二年九月二十日（簡易判決處刑書誤載八月二十日）晚上九時四十五分許止
    ；被告甲○○則自九十二年八月十八日起受僱於「阿虎」（日薪新台幣四百八十
    元），至九十二年九月二十日晚上九時四十五分許止，二人均在桃園中壢市○○
    路新明夜市內，意圖販賣而擺攤陳列上開仿冒商標之商品，並先後多次以每件二
    百元之價格，販賣該等仿冒商標商品予多位不詳姓名顧客。嗣先後於（一）九十
    二年八月十五日晚上十時三十分許，在新明夜市內為警查獲被告乙○○，並扣得
    其所意圖販賣而陳列中尚未售出之仿冒義商固喜歡固喜公司註冊商標之皮包十三
    件、腰帶三條、鞋子一雙。（二）九十二年九月二十日晚上九時四十五分許，在
    新明夜市內為警查獲被告乙○○、甲○○，並扣得仿冒英商布拜里公司商標之服
    飾七件、仿冒瑞士商香奈兒公司商標之服飾四件、仿冒義商固喜歡固喜公司之服
    飾三件、仿冒盧森堡商普瑞弗公司商標之服飾一件。案經內政部警政署保安警察
    第二總隊第一大隊第一中隊報由臺灣桃園地方法院檢察署檢察官偵查後聲請以簡
    易判決處刑。
二、訊據被告乙○○、甲○○於警訊及偵查中先後坦承其於前開時、地，陳列、販賣
    仿冒上開商標之商品，該仿冒商品係「阿虎」取得後，交予其等以每件二百元販
    賣，知道該等商品係防冒品等情，並有扣案如之前開仿冒商標商品扣案可資佐證
    ，及現場陳列情形與查扣仿冒品之照片二十七張、商標註冊證影本數紙在卷可按
    。而前開扣案商品確係仿冒前開註冊商標之商品，業經鑑定人劉廷耀鑑定屬實，
    有鑑定證明書一紙可稽，故本件事證明確，被告二人犯行均洵堪認定，應依法論
    科。
三、查商標法已於九十二年五月二十八日修正公布，依修正後商標法第九十四條規定
    ：「本法自公布日起六個月後施行」，修正後之商標法自九十二年十一月二十八
    日施行；修正前之商標法第六十二條、第六十三條，修正為第八十一條、第八十
    二條；修正前第六十二條之意圖欺騙他人之要件，修正為未得商標權人或團體商
    標權人之同意；惟該二條文修正前、後之法定刑並無不同，就本件行為時為明知
    為意圖欺騙他人，且未得商標權人同意，於同一商品使用相同之註冊商標之商品
    ，意圖販賣而陳列、販賣之行為，比較修正前商標法第六十三條與修正後商標法
    第八十二條之規定，修正後商標法第八十二條之規定，尚非不利於被告，依刑法
    第二條第一項前段規定，自應適用裁判時即修正後商標法第八十二條之規定處罰
    。核被告二人之所為，均係犯修正後商標法第八十二條之明知為為未得商標權人
    同意，於同一商品，使用相同之註冊商標之商品而販賣罪。被告二人意圖販賣而
    陳列之低度行為，為販賣之高度行為所吸收，均不另論罪。被告二人與「阿虎」
    就前開犯行，有犯意聯絡及行為分擔，為共同正犯。又所謂販賣，不以販入後復
    行賣出為必要，有一於此，罪即成立。被告二人之先後多次販賣行為，時間緊接
    ，手法相同，又係犯構成要件相同之罪名，顯係基於概括犯意反覆為之，皆為連
    續犯，應各以一罪論，並均依法加重其刑。爰審酌被告意圖販賣營利而陳列該等
    仿冒商標商品，對我國保護智慧財產權之國際形象所生危害非輕，惟其實際營取
    利益非高及其犯罪後為前揭自白，犯後態度尚佳與其均無犯罪前科紀錄等一切情
    狀，分別量處如主文所示之刑，並均諭知易科罰金之折算標準，以示懲儆。被告
    二人均未曾受有期徒刑以上刑之宣告，此有台灣桃園地方法院檢察署刑案資料查
    註紀錄表、台灣高等法院被告全國前案紀錄表各二份可按，其二人犯後曾為前揭
    自白，尚有悔意，經此刑之宣告之教訓，當知所警惕，而無再犯之虞，本院認其
    二人所宣告之刑，以暫不執行為適當，均併予宣告緩刑三年，以啟自新。扣案仿
    冒之義商固喜歡固喜公司註冊商標之皮包十三件、腰帶三條、鞋子一雙、英商布
    拜里公司商標之服飾七件、仿冒瑞士商香奈兒公司商標之服飾四件、仿冒義商固
    喜公司之服飾三件、仿冒盧森堡商普瑞弗公司商標之服飾一件，因均係被告犯修
    正後商標法第八十二條之罪所販賣、陳列之商品，均應依修正後商標法第八十三
    條之規定，不問屬於犯人與否，宣告沒收之。
四、據上論斷，應依刑事訴訟法第四百四十九條第一項前段、第四百五十條第一項，
    修正後商標法第八十二條、第八十三條，刑法第十一條前段、第二條第一項前段
    、第二十八條、第五十六條、第四十一條第一項前段、第七十四條第一款，罰金
    罰鍰提高標準條例第二條，逕以簡易判決處如主文所示之刑。
五、如不服本判決，應於判決送達後十日內，向本院提出上訴狀，上訴於本院合議庭
    。
中      華      民      國    九十三    年      七      月     十三     日
                              臺灣桃園地方法院刑事第八庭
                                  法  官  林  恆  吉
右正本證明與原本無異。
                                  書記官  黃  泰  能
中      華      民      國    九十三    年      七      月     十五     日
附錄論罪科刑條文
修正前商標法第六十二條
意圖欺騙他人，有左列情事之一者，處三年以下有期徒刑、拘役或科或併科新臺幣二
十萬元以下罰金：
一  於同一商品或類似商品，使用相同或近似於他人註冊商標之圖樣者。
二  於有關同一商品或類似商品之廣告、標帖、說明書、價目表或其他文書，附加相
    同或近似於他人註冊商標圖樣而陳列或散布者。
修正前商標法第六十三條
明知為前條商品而販賣、意圖販賣而陳列、輸出或輸入者，處一年以下有期徒刑、拘
役或科或併科新臺幣五萬元以下罰金。
修正後商標法第八十一條
未得商標權人或團體商標權人同意，有下列情形之一者，處三年以下有期徒刑、拘役
或科或併科新臺幣二十萬元以下罰金：
一  於同一商品或服務，使用相同之註冊商標或團體商標者。
二  於類似之商品或服務，使用相同之註冊商標或團體商標，有致相關消費者混淆誤
    認之虞者。
三  於同一或類似之商品或服務，使用近似於其註冊商標或團體商標之商標，有致相
    關消費者混淆誤認之虞者。
修正後商標法第八十二條
明知為前條商品而販賣、意圖販賣而陳列、輸出或輸入者，處一年以下有期徒刑、拘
役或科或併科新臺幣五萬元以下罰金。
修正後商標法第八十三條
犯前二條之罪所製造、販賣、陳列、輸出或輸入之商品，或所提供於服務使用之物品
或文書，不問屬於犯人與否，沒收之。
附表：
一、專用權公司：瑞士商香奈兒股份有限公司（ＣＨＡＮＥＬ  Ｓ‧Ａ‧）
    聯合商標註冊號數：00000000號。正商標號數：00000000號。
    專用效期：（延展後）至民國九十七年三月三十一日止。
    指定使用商品名稱：衣服、靴鞋、圍巾、頭巾、冠帽、襪子、褲襪、服飾用手套
二、專用權公司：義商固喜歡固喜公司（ＧＵＣＣＩＯ  ＧＵＣＣＩ Ｓ．Ｐ．Ａ）
    聯合商標註冊號數：00000000號。正商標號數：00000000號。
    專用效期：（延展後）至民國九十六年八月三十一日止。
    指定使用商品名稱：皮革、皮帶及其仿製品。
三、專用權公司：義商固喜歡固喜公司（ＧＵＣＣＩＯ  ＧＵＣＣＩ Ｓ．Ｐ．Ａ）
    審定號：00000000號
    專用期限：九十六年八月三十一日止。
    指定使用商品名稱：各種衣褲。
四、專用權公司：盧森堡商普瑞弗公司（Ｐｒｅｆｅｌ Ｓ．Ａ．）
    聯合商標註冊號數：00000000號。正商標號數：00000000號。
    專用效期：九十四年九月三十日止。
    指定使用商品名稱：服飾用皮帶、靴、鞋、拖鞋、男裝、女裝等。
五、專用權公司：英商布拜里公司（Ｂｕｒｂｅｒｒｙ Ｌｉｍｉｔｅｄ）
    聯合商標註冊號數：00000000號。正商標號數：00000000號。
    專用期限：九十四年四月十五日止。
    指定使用商品名稱：衣服、冠帽等。
